Ana Lira

Estagiária

Tenho 21 anos, sou estudante de Ciência da Computação com foco em Java e Python, com certa experiência no front end - HTML, CSS e JS. Estou em busca de uma oportunidade de estágio para aplicar minhas habilidades em programação e hardware, enquanto também trago a experiência enriquecedora de um intercâmbio em Utah, Estados Unidos, que expandiu minha visão global e minhas habilidades de comunicação.



anavilbd@gmail.com



+5581989357778



Recife, Brasil



linkedin.com/in/ana-lira-1103b7246



github.com/ashtarts



instagram.com/ashtarts

SKILLS

React Native

HTML, CSS e JS



Python

Google Apps

Microsoft Office

LÍNGUAS

Inglês

Native or Bilingual Proficiency

EDUCAÇÃO

Ensino Médio

EREM Professora Eurídice Cadaval

01/2018 - 12/2020

Equipe de Robótica Competitiva

Itapissuma, PE

Recife, PE

Gremio Estudantil

Atividades Complementeares: Intercambista Estudantil

Bacharelado em Ciência da Computação

Universidade Católica de Pernambuco (Bolsista parcial) 06/2022 - Present

Atividades Complementares:

Mentora do TechNovation Girls - 2024

EXPERIÊNCIA

Assistente de desenvolvimento e produção WEB **F5ADS**

06/2024 - Present Recife, PE

CERTIFICADOS

Inglês (03/2018 - 12/2019)

Pelo programa do Goevrno do Estado de Pernambuco "Ganhe o Mundo"

Intercâmbio Estudantil (Estados Unidos) (01/2020 - 07/2020)

Pelo programa do Goevrno do Estado de Pernambuco "Ganhe o Mundo".

Conceitos Básicos da Codificação (2022 - 2022)

Curso do Google

Vendas, Empreendedorismo, Atendente de Farmácia e Administração (2018 - 2018)

Curso provido para estudantes de escolas públicas

PROJETOS

Mini Jogo (Jogo da Velha)

https://github.com/ashtarts/Jogos_Simples/tree/main/jogod

Mini Jogo (Forca)

https://github.com/ashtarts/Jogos_Simples/tree/main/Forca

Aplicativo Mobile Educacional

https://github.com/ashtarts/project4-pwm

Site Educacional

https://github.com/ashtarts/project2-html

Sistema Bancário

https://github.com/ashtarts/Programacao3/tree/main/ProjetoFinal